【裁判字號】    95,上訴,316
【裁判日期】    950420
【裁判案由】    違反毒品危害防制條例
【裁判全文】
臺灣高等法院臺南分院刑事判決         95年度上訴字第316號
上  訴  人
即  被  告  甲○○
選任辯護人  許芳瑞律師
上列上訴人因違反毒品危害防制條例案件，不服臺灣台南地方法
院九十五年度訴字第五十五號中華民國九十五年二月六日第一審
判決（起訴案號：臺灣台南地方法院檢察署九十四年度毒偵字第
二七八九號），提起上訴，本院判決如下：
    主  文
上訴駁回。
    事  實
一、甲○○前於民國（下同）九十年間，因施用第二級毒品，違
    反毒品危害防制條例，經台灣台南地方法院，於九十年十月
    廿六日，以九十年毒聲字第二二二八號裁定，令入勒戒處所
    ，經施以觀察勒戒結果，因有繼續施用毒品傾向，復由台灣
    台南地方法院，於九十一年五月七日，以九十一年毒聲字第
    七四九號裁定，令入戒治處所，施以強制戒治一年。嗣於九
    十一年十一月廿一日，因停止戒治釋放，甫於九十二年四月
    廿八日停止戒治期滿，而執行完畢。並因前述違反毒品危害
    防制條例案件，經台灣台南地方法院，於九十一年八月廿七
    日，以九十一年易字第九○七號，判處有期徒刑四月確定，
    於九十二年四月十七日，易科罰金執行完畢。詎甲○○仍不
    知悔改，竟於強制戒治執行完畢釋放後，五年內，又基於施
    用毒品犯意，於九十四年五月十五日晚上十時五十分許，在
    為警採尿時往前回溯廿六小時某時，於朋友謝建忠小客車內
    ，將海洛因捲入香煙後燃燒吸食方式，施用毒品海洛因一次
    。嗣於九十四年五月十五日下午六時四十分許，在台南市○
    ○路○段四一○巷口前，為警查獲，經警於九十四年五月十
    五日晚上十時五十分許採尿，送驗結果，呈嗎啡陽性反應，
    而查悉上情。
二、案經臺南市警察局第三分局報請臺灣臺南地方法院檢察署檢
    察官偵查起訴。
    理  由
甲、證據能力部分：
    本件經被告甲○○於本院當庭表示認罪，而以簡式審判程序
    審理，有本院九十五年四月六日審判筆錄在卷足憑（詳本院
    卷廿三頁）。則依刑事訴訟法第二百七十三條之二、第一百
    五十九條第二項規定，不適用傳聞法則有關限制證據能力相
    關規定，合先敘明。
乙、實體部分：
一、上揭事實，業據上訴人即被告甲○○於原審及本院均坦承不
    諱，並當庭為認罪表示（詳原審卷十七頁及本院卷廿三頁）
    。又被告經警採集尿液（編號Ｃ三－○五六），送請長榮大
    學鑑驗結果呈嗎啡陽性反應，有長榮大學於九十四年八月四
    日出具確認報告在卷可稽。參諸海洛因經注射入人體後，約
    百分之八十於廿四小時內，自尿中排出，一般而言，尿液中
    能否驗出嗎啡陽性反應與其投與量、投與途徑、採尿時間、
    個人體質及檢驗方法靈敏度有關，國外文獻報導注射六毫克
    海洛因鹽酸鹽，其代謝物嗎啡平均可檢出時限，約為廿六小
    時，業經行政院衛生署藥物食品檢驗局，於八十一年九月八
    日，以藥檢壹字第八一一四八八五號函釋在案。故認被告
    上揭自白，核與事實相符。
二、次查，被告前於九十年間，因違反毒品危害防制條例案件，
    經原審於九十年十月廿六日，以九十年毒聲字第二二二八號
    裁定，令入勒戒處所，施以觀察勒戒，因有繼續施用毒品傾
    向，復經原審於九十一年五月七日，以九十一年毒聲字七四
    九號裁定，令入戒治處所，施以強制戒治一年。嗣於九十一
    年十一月廿一日，因停止戒治釋放，並於九十二年四月廿八
    日停止戒治期滿而執行完畢，有臺灣高等法院被告前案紀錄
    表在卷足憑。被告於強制戒治期滿釋放後，五年內，再施用
    毒品，應依法追訴處罰（毒品危害防制條例第廿三條第二項
    參照）。綜上所述，被告施用第一級毒品海洛因犯行，事證
    明確，堪以認定。
三、按海洛因屬毒品危害防制條例第二條第二項第一款所定第一
    級毒品。則被告施用第一級毒品海洛因，核其所為，係違反
    毒品危害防制條例第十條第一項施用第一級毒品罪。其持有
    第一級毒品海洛因低度行為，為施用第一級毒品海洛因高度
    行為吸收，不另論罪。又被告前因違反毒品危害防制條例案
    件，經原審於九十一年八月廿七日，以九十一年易字第九○
    七號，判處有期徒刑四月確定，甫於九十二年四月十七日，
    易科罰金執行完畢，有臺灣高等法院被告前案紀錄表在卷可
    考。被告於五年內，再犯本件有期徒刑以上之罪，為累犯，
    應依刑法第四十七條規定，加重其刑。
四、原判決以被告罪證明確，因予適用毒品危害防制條例第十條
    第一項，刑法第十一條前段、第四十七條規定，併審酌被告
    有前科犯行，素行非佳，且因施用毒品犯行，迭經觀察勒戒
    及強制戒治，竟仍不知悔改，徹底袪除施用毒品惡習，可知
    被告已深陷毒癮難以自拔，戒毒意志力薄弱，惟念被告施用
    毒品犯行，本質上屬自戕行為，被告行為尚未有嚴重破壞社
    會秩序，或侵害他人權益情形，復能坦承犯行，犯後態度尚
    佳等一切情狀，對被告量處有期徒刑七月，以資懲儆。
五、本院經核，原判決認事用法，均無違誤，量刑亦稱妥適。被
    告上訴意旨，以原判決量刑過重，而指摘原判決不當云云。
    然被告曾有施用毒品前科犯行，經施以觀察勒戒及強制戒治
    ，暨經判刑執行完畢，仍不知悔改，又於五年內，再施用第
    一級毒品，足見被告意志力薄弱，且被告所為犯行，法定最
    低本刑為六月以上有期徒刑，被告又屬累犯，則原判決對被
    告僅量處有期徒刑七月，符合罪刑相當原則。被告上訴意旨
    ，指摘原判決量刑過重，核屬無據，為無理由，應予駁回。
據上論斷，應依刑事訴訟法第三百六十八條，判決如主文。
本案經檢察官楊治宇到庭執行職務。
中    華    民    國    95    年    4    月    20    日
                  刑事第六庭    審判長法  官  蔡崇義
                                      法  官  吳永宋
                                      法  官  董武全
以上正本證明與原本無異。
如不服本判決，應於收受本判決後十日內向本院提出上訴書狀。
其未敘述上訴理由者並得於提起上訴後十日內向本院補提理由書
狀（均須按他造當事人之人數附繕本）「切勿逕送上級法院」。
                                      書記官  許美惠
中    華    民    國    95    年    4    月    20    日
附錄法條：
毒品危害防制條例第十條
施用第一級毒品者，處六月以上五年以下有期徒刑。


司法院資訊處製作；財團法人民間司法改革基金會備份。
